臺灣南投地方法院刑事判決
110年度審交易字第259號
公  訴  人  臺灣南投地方檢察署檢察官
被      告  林金標




上列被告因公共危險案件，經檢察官提起公訴（110年度偵字第6
323號），因被告於準備程序中就被訴事實為有罪之陳述，經告
以簡式審判程序之旨，並聽取當事人意見後，本院合議庭裁定由
受命法官獨任進行簡式審判程序，判決如下：
    主    文
林金標駕駛動力交通工具而吐氣所含酒精濃度達每公升零點二五
毫克以上，累犯，處有期徒刑壹年壹月。
    犯罪事實
一、林金標明知飲用含酒精之飲料後，在酒精尚未代謝完畢前不
    得駕駛動力交通工具，猶基於酒後駕駛動力交通工具之犯意
    於民國110年10月10日10時許，在南投縣草屯鎮佑民醫院附
    近食用添加米酒之燒酒雞後，於同日14時50分許，無照騎乘
    車牌號碼000-000號普通重型機車行駛於道路。嗣於同日14
    時53分許，林金標騎車行經南投縣南投市彰南路3段329巷口
    ，不慎自摔倒地受傷送醫救治。經警據報前往處理，並於同
    日15時29分許在衛生福利部南投醫院對林金標施以吐氣酒精
    濃度測試，測得其吐氣所含酒精濃度達每公升0.77毫克，而
    查悉上情。
二、案經南投縣政府警察局南投分局報告臺灣南投地方檢察署檢
    察官偵查起訴。
    理    由
一、本件被告林金標所犯係死刑、無期徒刑或最輕本刑為3年以
    上有期徒刑或高等法院管轄第一審案件以外之罪，其於準備
    程序期日就被訴事實為有罪之陳述，經本院告知簡式審判程
    序之旨，並聽取公訴人、被告及辯護人之意見後，經依刑事
    訴訟法第273條之1第1項規定，裁定進行簡式審判程序，是
    依刑事訴訟法第273條之2規定，本件之證據調查，不受同法
    第159條第1項、第161條之2、第161條之3、第163條之1及第
    164條至第170條規定之限制，合先敘明。
二、認定犯罪事實所憑之證據及理由：
　　上開犯罪事實，業據被告於警詢、 偵訊時及本院審理時坦
    承在卷，並有道路交通事故現場圖、道路交通事故調查報告
    表㈠㈡、南投縣政府警察局南投分局半山派出所道路交通事故
    當事人酒精測定紀錄表、衛生福利部南投醫院診斷證明書、
    證號查詢機車駕駛人資料、車輛詳細資料報表、財團法人台
    灣商品檢測驗證中心呼氣酒精測試器檢定合格證書及現場照
    片等件存卷可憑（見警卷第6至9頁、第11頁、第17至23頁；
    本院卷第29頁），堪認被告之任意性自白與事實相符，其犯
    行足以認定。
三、論罪科刑之理由：
  ㈠按行為後法律有變更者，適用行為時之法律。但行為後之法
    律有利於行為人者，適用最有利於行為人之法律，刑法第2
    條第1項定有明文。查本件被告行為後，刑法第185條之3第1
    項第1款，業於111年1月28日修正公布，並自同年月30日施
    行生效。刑法第185條之3第1項第1款原係規定：「駕駛動力
    交通工具而有下列情形之一者，處二年以下有期徒刑，得併
    科二十萬元以下罰金：一、吐氣所含酒精濃度達每公升零點
    二五毫克或血液中酒精濃度達百分之零點零五以上。」，而
    修正後規定為：「駕駛動力交通工具而有下列情形之一者，
    處三年以下有期徒刑，得併科三十萬元以下罰金：一、吐氣
    所含酒精濃度達每公升零點二五毫克或血液中酒精濃度達百
    分之零點零五以上。」，即修正後之刑法第185條之3第1項
    第1款之規定，提高有期徒刑及罰金金額之上限，故經新舊
    法比較之結果，修正後之規定未較有利於被告，依刑法第2
    條第1項前段規定，自應適用被告行為時即修正前之刑法第1
    85條之3第1項第1款之規定論處。
  ㈡查本件被告明知飲酒後不得駕駛動力交通工具，仍於酒後無
    照騎乘機車上路，並經警測得其吐氣所含酒精濃度為每公升
    0.77毫克。則核被告所為，係犯修正前刑法第185條之3第1
    項第1款之服用酒類而駕駛動力交通工具罪。
　㈢又被告前於108年間，因酒後駕車之公共危險案件，經本院以
    108年度審交易字第29號判決判處有期徒刑10月確定，其入
    監執行後，於109年3月9日徒刑執行完畢出監等情，此有臺
    灣高等法院被告前案紀錄表1份在卷可按。其受徒刑執行完
    畢後，5年以內故意再犯本件有期徒刑以上之罪，為累犯；
    復參其所犯前開案件與本案均屬故意犯罪，可認其對前次刑
    罰反應力薄弱，倘加重最低法定刑，核無司法院釋字第775
    號解釋所示之罪刑不相當情形，爰依刑法第47條第1項之規
    定加重其刑。
　㈣爰以行為人之責任為基礎，審酌被告除上揭構成累犯之前案
    外，另有多次酒後駕車公共危險之前案紀錄，有上開前案紀
    錄表在卷足佐，本案已為第8次再犯同類犯行，而酒精成分
    對人之意識、控制能力具有不良影響，飲酒後會導致對週遭
    事物之辨識及反應能力較平常狀況薄弱，因而酒後駕車在道
    路上行駛，對一般往來之公眾及駕駛人自身皆具有高度危險
    性，被告竟仍僅圖一己往來交通之便，於服用酒類後，無照
    騎乘普通重型機車行駛於道路上，造成公眾往來之危險，對
    交通安全所生之危害非輕，且因此不慎肇事自摔，致其己身
    因而受有體傷；復斟酌被告酒測濃度值及其高職畢業之智識
    程度，於本院審理中自陳已婚、入監前與配偶及兒女、媳婦
    同住、入監前沒有工作之生活狀況及其前次犯同類案件所處
    之刑度，暨衡酌檢察官於本院審理時建請本院量處有期徒1
    年以上之刑度等一切情狀，量處如主文所示之刑。
據上論斷，依刑事訴訟法第273 條之1 第1 項、第299 條第1 項
前段，判決如主文。
中　　華　　民　　國　　111 　年　　2 　　月　　22　　日
                  刑事第四庭  法  官    林昱志 
以上正本與原本無異。
如不服本判決應於收受送達後20日內向本院提出上訴書狀，並應
敘述具體理由；其未敘述上訴理由者，應於上訴期間屆滿後20日
內向本院補提理由書（均須按他造當事人之人數附繕本）「切勿
逕送上級法院」。
                              書記官    陳淑怡　　　　　
中　　華　　民　　國　　111 　年　　2 　　月　　22　　日
　　　　　　　　　
附錄本案論罪科刑法條：
修正前中華民國刑法第185條之3
駕駛動力交通工具而有下列情形之一者，處2年以下有期徒刑，
得併科20萬元以下罰金：
一、吐氣所含酒精濃度達每公升零點二五毫克或血液中酒精濃度
    達百分之零點零五以上。
二、有前款以外之其他情事足認服用酒類或其他相類之物，致不
    能安全駕駛。
三、服用毒品、麻醉藥品或其他相類之物，致不能安全駕駛。
因而致人於死者，處3年以上10年以下有期徒刑；致重傷者，處1
年以上7年以下有期徒刑。
曾犯本條或陸海空軍刑法第54條之罪，經有罪判決確定或經緩起訴處分確定，於五年內再犯第1項之罪因而致人於死者，處無期徒刑或5年以上有期徒刑；致重傷者，處3年以上10年以下有期徒刑。